【裁判字號】    97,訴,1302
【裁判日期】    980423
【裁判案由】    營業稅
【裁判全文】
臺北高等行政法院判決
                                      97年度訴字第1302號
                              .
原      告  程起有限公司
代  表  人  甲○○
訴訟代理人  傅文民  律師
被      告  財政部臺北市國稅局
代  表  人  凌忠嫄（局長）住同上
訴訟代理人  丁○
            丙○○
            乙○○
上列當事人間因營業稅事件，原告不服財政部中華民國97年3月
20日台財訴字第09700082440號（案號：第00000000號）訴願決
定，提起行政訴訟。本院判決如下：
    主  文
原告之訴駁回。
訴訟費用由原告負擔。
    事  實
一、事實概要：
    緣被告機關以原告於民國（下同）92年5 月間無進貨事實，
    取具涉嫌虛設之行號飛翎有限公司（以下簡稱飛翎公司）開
    立之統一發票銷售額合計新臺幣（下同）5,000,785 元，營
    業稅額250,040 元，作為進項憑證申報扣抵銷項稅額，經審
    理違章成立，乃核定補徵營業稅額250,040 元，並按所漏稅
    額處7倍之罰鍰1,750,200元，原告不服，申請復查，獲追減
    罰鍰500,000 元，其餘復查駁回。原告仍不服，提起訴願遭
    決定駁回，遂提起本件行政訴訟。
二、兩造聲明：
    (一)原告聲明求為判決：1.訴願決定、原處分（含復查決定）
                          不利於原告部分均撤銷。
                        2.訴訟費用由被告負擔。
    (二)被告聲明求為判決：1.駁回原告之訴。
                        2.訴訟費用由原告負擔。
三、兩造之爭點：被告以原告無進貨事實，取具虛設行號開立之
    統一發票，作為進項憑證申報扣抵銷項稅額，核定補徵營業
    稅額250,040 元，罰鍰1,250,200元，是否適法？
    (一)原告主張之理由：
      1.原告92年度營利事業所得稅結算申報，已製作進銷存明
        細表，進銷相符，顯示該進貨發票為有進貨事實。
      2.原告92年度帳證齊全，依帳載記錄，進貨係供銷貨所需
        ，進貨之相關商品進銷存能與相關帳簿、憑證勾稽且進
        貨付款之資金流程亦足以證明有進貨事實，原核定按無
        進貨事實顯有不符。
      3.原告確經由飛翎公司所屬業務員購進冷氣，始取得系爭
        飛翎公司開立之統一發票，嗣原告亦陸續將所購得冷氣
        分別轉售予第三人逢陞科技股份有限公司、幼敏股份有
        限公司、遠森網路科技股份有限公司（原證1 ），以供
        安裝予消費者（原證2），並有正常收受價款（原證3）
        。據此被告所指原告於92年5 月間無進貨事實，取具飛
        翎公司開立之統一發票，作為進項憑證申報扣抵銷項稅
        額云云，顯與事實不符，從而被告核定補徵營業稅額25
        0,040元，並處罰鍰1,250,200元，倘於法無據。
      4.納稅義務人雖按稅法規定有設帳、取得憑證並提示及申
        報的協力義務，且於違反協力義務時，稽徵機關得進行
        推計課稅，惟此僅在維護稅捐核課的正確與公平，無關
        於違章裁罰，蓋按法治國原則，違章事實的存在乃稽徵
        機關的舉證責任，人民本無證明自己無違法事實的責任
        ，故納稅義務人依稅法規定所應履行的協力義務，僅限
        於課稅事實資料的提供，不及於違章事實。且若當資料
        的提供可能導致其受刑事追訴或違章裁罰責任時，稽徵
        機關既不得以拒絕配合調查為由，按稅捐稽徵法第46條
        裁處行為罰，更不得以納稅義務人未提出對自己有利事
        實，即推定其違法事實存在，此可見諸稅捐稽徵法第30
        條與所得稅法第83條，均明文限於課稅資料與所得額的
        調查與提示而已，並不及於違章事實。（參見黃土洲著
        ，掌握稅務官司的關鍵--舉證責任實務案例分析，第24
        1 頁）。據此被告以「原告取得飛翎公司之憑證為不實
        進項證，又未提示帳簿憑證，證明確有進貨，縱無故意
        ，仍有過失」為由，「按所漏稅額250,040元處5倍罰鍰
        1,250,200 元」，本有「以納稅義務人未提出對自己有
        利事實，即推定其違法事實存在」之違誤。更何況原告
        已提出原證1、2、3 為證，以資證明確經由飛翎公司所
        屬業務員購進冷氣，再分別轉售予第三人逢陞科技股份
        有限公司、幼敏股份有限公司、遠森網路科技股份有限
        公司，以供安裝予消費者，且有正常收受價款等情屬實
        ，被告所指「原告取具飛翎公司之憑證為不實進項證，
        又未提示帳簿憑證，證明確有進貨」云云，顯亦無可採
        。
      5.總之，原告迄仍正常營運（原證4 ），絕無取具涉嫌虛
        設行號之公司開立之統一發票，作為進項憑證申報把抵
        銷項稅額情事，請判決撤銷訴願決定及原處分。
    (二)被告主張之理由：
      1.補徵營業稅部分：
        (1)按「營業人當期銷項稅額，扣減進項稅額後之餘額，
          為當期應納或溢付營業稅額……進項稅額，指營業人
          購買貨物或勞務時，依規定支付之營業稅額。」「本
          法第51條第5 款所定虛報進項稅額，包括依本法規定
          不得扣抵之進項稅額、無進貨事實及偽造憑證之進項
          稅額而申報退抵稅額者。」為加值型及非加值型營業
          稅法第15條及同法施行細則第52條第1 項所明定。次
          按「取得虛設行號發票申報扣抵之案件：1.無進貨事
          實者：以虛設行號發票申報扣抵，係屬虛報進項稅額
          ，並逃漏稅款，該虛報進項之營業人……應依營業稅
          法第51條第5 款規定補稅並處罰。」「一、稽徵機關
          查核營業人取得涉嫌虛設行號涉案期間開立之統一發
          票申報扣抵銷項稅額案件，仍應就交易雙方之進、銷
          貨情形覈實查核，不得逕按本部83年7月9日台財稅第
          831601371 號函辦理，如無法查明營業人確無向其進
          貨，且該涉嫌虛設行號已依規定按期申報進、銷項資
          料，並按其應納稅額繳納者，應免予補稅處罰。二、
          本令發布日前之未確定案件，稽徵機關應儘速再予查
          核，依上開規定辦理。」為財政部83年7月9日台財稅
          第831601371號函及95年5月23日台財稅字第09504535
          500號令所明釋。
        (2)本件原告於92年5 月間無進貨事實，取具涉嫌虛設行
          號飛翎公司開立之統一發票8紙（處分書誤植5紙），
          作為進項憑證申報扣抵銷項稅額，虛報進項稅額250,
          040 元，有被告刑事案件移送書、飛翎公司涉嫌虛設
          行號案情報告、銀行帳戶明細及專案申請調檔統一發
          票查核清單等影本可稽，違反前揭稅法規定，經被告
          核定補徵營業稅額250,040元。
        (3)飛翎公司於92年1月1日至同年6 月30日取得汎立事業
          有限公司等3家虛設行號開立之進項憑證銷售額合計8
          1,789,545元，異常比率高達92.92﹪。另飛翎公司於
          涉案期間前後任負責人俞大明、李國基及劉興建雖經
          移送，惟俞大明及李國基經檢察官不起訴處分，劉興
          建經起訴並經判決「以明知不實之事項，而填製會計
          憑證」處有期徒刑。依判決書之附表三原告亦屬取得
          不實進項憑證之營業人，原告自無可能與飛翎公司有
          實際交易。
        (4)按「租稅稽徵程序，稅捐稽徵機關雖依職權原則而進
          行，惟有關課稅要件事實，多發生於納稅義務人所得
          支配之範圍，稅捐機關掌握困難，為貫徹公平合法課
          稅之目的，因而課納稅義務人申報協力義務。」為大
          法官釋字第537 號解釋文。而稅捐稽徵機關在核稅額
          過程中，須納稅義人協同辦理者所在多有，除了申報
          義務，尚包括設立稅籍登記、記帳及保存帳冊義務、
          取得及保存憑證義務、調查協力義務（即說明、提示
          、備詢）。
        (5)原告主張辦理92年度營利事業所得稅結算申報時已製
          作進銷存明細表，未經與帳簿、憑證核對，如何證明
          原告所述為實？是未提示帳簿、憑證無法證明確有進
          貨事實。
        (6)進貨主張以提領現金支付，卻未提示簽收紀錄，支付
          貨款及營業稅款合計5,250,825 元，支付如此鉅額款
          項卻無簽收單，有悖常情，又未提示帳簿、憑證供查
          核，無法證明提領現金確係支付本案之貨款。
        (7)本案之進貨主張銷售予逢陞科技股份有限公司等3 家
          公司，卻未提示收款資料，又未提示帳簿、憑證供查
          核，如何證明確有銷貨之事實。原告與飛翎公司並無
          實際交易，其取得不得扣抵進項憑證申報扣抵銷項稅
          額，已構成虛報進項稅額，原核定補徵營業稅額250,
          040元並無不合，請續予維持。
        (8)原告仍未提示完整進貨、銷貨、存貨明細表及憑證供
          核，無法確認系爭發票有進貨事實。若原告未設置帳
          簿，則已違反商業會計法第21條及稅捐稽徵機關管理
          營利事業會計帳簿憑證辦法第2條規定。
        (9)按「租稅稽徵程序，稅捐稽徵機關雖依職權原則而進
          行，惟有關課稅要件事實，多發生於納稅義務人所得
          支配之範圍，稅捐機關掌握困難，為貫徹公平合法課
          稅之目的，因而課納稅義務人申報協力義務。」為大
          法官釋字第537號解釋文。而稅捐稽徵機關在核稅額
          過程中，須納稅義務人協同辦理者所在多有，除了申
          報義務，尚包括設立稅籍登記、記帳及保存帳冊義務
          、取得及保存憑證義務、調查協力義務（即說明、提
          示、備詢）。本件原告未善盡此協力義務，提示完整
          帳簿憑證，以實其說。
        (10)原證1 銷貨發票存根聯影本與原告起訴時主張之銷售
          明細（原卷P9O、91）核對不符情形如下：（一）92/
          251冷氣銷售明細，6/30發票號碼TW00000000、7/25
          發票號碼W00000000、8/25發票號碼UW00000000、8/3
          1發票號碼W00000000，未提示銷貨發票存根聯影本無
          法勾稽核對。（二）92/631冷氣銷售明細，7/25發票
          號碼 W00000000，未提示銷貨發票存根聯影本無法勾
          稽核對。（三）92/361冷氣銷售明細，8/25發票號碼
          UW00000000，未提示銷貨發票存根聯影本無法勾稽核
          對。（四）92/25+25冷氣銷售明細，7/25發票號碼W0
          0000000，未提示銷貨發票存根聯影本無法勾稽核對
          。
        原證2冷氣配送安裝完工單據，無法與銷貨發票及銷
          貨品名勾稽。
        原證3 付款支票，未提示「遠森網路科技股份有限公
          司」付款憑證；而其他付款支票之金額亦與原證1 勾
          稽不符。如「逢陞」付款支票中支票號碼AK0000000
          ，金額393,600元、支票號碼AK0000000，金額460,00
          0元、支票號碼AK0000000，金額3,500,000 元、支票
          號碼AK0000000，金額1,649,360元、支票號碼AK464*
          **9，金額230,000元及支票號碼AK0000000，金額643
          ,500元等之支票日期均在原證1 銷貨日期之前，顯係
          支付其他貨款，剩餘3張支票金額與原證1交易金額勾
          稽不符。「幼敏」付款支票中支票號碼CP0000000 ，
          金額81,000元及CP0000000，金額290,170元之支票日
          期均在原證1 銷貨日期之前，顯係支付其他貨款，剩
          餘1張支票金額與原證1交易金額勾稽不符。
        原證4為96年度營利事業所得稅結算申報書及97年3-4
          期、7-8期營業稅申報書，與本案系爭92年度無關。
      2.罰鍰部分：
        (1)按「納稅義務人，有左列情形之一者，除追繳稅款外
          ，按所漏稅額處1 倍至10倍罰鍰，並得停止其營業…
          …五、虛報進項稅額者。」為加值型及非加值型營業
          稅法第51條第5款所明定。
        (2)本件既經臺灣臺北地方法院查明原告取具飛翎公司之
          憑證為不實進項證，又未提示帳簿憑證，證明確有進
          貨，縱無故意，仍有過失，被告按所漏稅額250,040
          元處5倍罰鍰1,250,200元（計至百元止），並無違誤
          ，請續予維持。
      3.據上論結，原告之訴應認為無理由，請依法駁回原告之
        訴。
    理  由
一、按「營業人左列進項稅額，不得扣抵銷項稅額：一、購進之
    貨物或勞務未依規定取得並保存第33條所列之憑證者。」「
    納稅義務人，有左列情形之一者，除追繳稅款外，按所漏稅
    額處1 倍至10倍罰鍰，並得停止其營業……五、虛報進項稅
    額者。」為加值型及非加值型營業稅法第19條第1 項第1 款
    及第51條第5 款所明定。次按「取得虛設行號發票申報扣抵
    之案件……2.有進貨事實者：（1 ）進貨部分，因未取得實
    際銷貨人出具之憑證，應依稅捐稽徵法第44條規定處以行為
    罰。（2 ）因虛設行號係專以出售統一發票牟取不法利益為
    業，並無銷貨事實，故取得虛設行號發票之營業人，自亦無
    向該虛設行號進貨並支付進項稅額之事實，除該營業人能證
    明確有支付進項稅額予實際銷貨之營業人，並經稽徵機關查
    明該稅額已依法報繳者，應依營業稅法第19條第1 項第1 款
    規定，就其取得不得扣抵憑證扣抵銷項稅額部分，追補稅款
    ，不再處漏稅罰外，其虛報進項稅額，已構成逃漏稅，應依
    營業稅法第51條第5 款規定補稅並處罰。」「稽徵機關查核
    營業人取得涉嫌虛設行號涉案期間開立之統一發票申報扣抵
    銷項稅額案件，仍應就交易雙方之進、銷貨情形覈實查核，
    不得逕按本部83年7 月9 日台財稅第831601371 號函辦理，
    如無法查明營業人確無向其進貨，且該涉嫌虛設行號已依規
    定按期申報進、銷項資料，並按其應納稅額繳納者，應免予
    補稅處罰。」為財政部83年7 月9 日台財稅第831601371 號
    函及95年5 月23日台財稅字第09504535500 號令所明釋。
二、本件原告於92年5 月間無進貨事實，取具涉嫌虛設之行號飛
    翎有限公司開立之統一發票銷售額合計5,000,785 元，營業
    稅額250,040 元，作為進項憑證申報扣抵銷項稅額，經審理
    違章成立，乃核定補徵營業稅額250,040 元，並按所漏稅額
    處7 倍之罰鍰1,750,200 元，原告不服，主張略以，取得飛
    翎公司所開發票為電視（誤植，發票品名為冷氣）582 台，
    該貨物於92年5 月至9 月已銷售完畢，且92年度營利事業所
    得稅結算申報查核時已提供進銷存明細供核無誤，應核認有
    進貨事實，且罰鍰金額過高云云。申經被告復查決定略以，
    經查依前揭刑事案件移送書所載，飛翎公司於92年1 月至6
    月間無進銷貨事實，虛開不實統一發票幫助他人逃漏稅，原
    告自無可能與其交易。次查原告提示之付款資料係銀行帳戶
    之現金提款紀錄，難以證明有支付系爭發票貨款情事，又原
    告雖提示系爭發票之「冷氣銷售明細」，惟未能提示帳簿憑
    證以實其說，無法證明確有進貨之事實，本件經依首揭財政
    部95年5 月23日令釋審酌，原告確無向飛翎公司進貨，其取
    具不得扣抵進項憑證申報扣抵銷項稅額，已構成虛報進項稅
    額，從而，本件亦無財政部95年5 月23日令釋規定要件之適
    用，是原核定補徵營業稅額250,040 元並無違誤，是原告主
    張尚無足採。罰鍰部份，原告顯係故意以不正當方法虛報進
    項稅額，造成實質逃漏營業稅，違反行政法上義務甚明，並
    無行政罰法第7 條免罰之適用。是本件原核定按所漏稅額25
    0,040 元處7 倍漏稅罰1,750,200 元（計至百元止），固非
    無據，惟依修正稅務違章案件裁罰金額或倍數參考表規定，
    復查決定追減罰鍰500,000 元，改按所漏稅額250,040 元處
    5 倍罰鍰1,250,200 元；其餘復查駁回。原告仍不服，提起
    訴願遭決定駁回各情，有被告刑事案件移送書、營業稅稅籍
    資料查詢作業、營業稅年度資料查詢（進項來源及銷項去路
    明細）、銀行帳戶明細、專案申請調檔統一發票查核清單、
    核定稅額繳款書、罰鍰處分書、違章案件罰鍰繳款書、復查
    及訴願決定書等附原處分卷及訴願卷內可稽。
三、原告循序起訴意旨略以：原告92年度營利事業所得稅結算申
    報，已製作進銷存明細表，進銷相符，顯示該進貨發票為有
    進貨事實；原告92年度帳證齊全，依帳載記錄，進貨係供銷
    貨所需，進貨之相關商品進銷存可與相關帳簿、憑證勾稽且
    進貨付款之資金流程亦足以證明有進貨事實，原核定按無進
    貨事實顯有不符；又原告確經由飛翎公司所屬業務員購進冷
    氣，始取得系爭飛翎公司開立之統一發票，嗣原告亦陸續將
    所購得冷氣分別轉售予第三人逢陞科技股份有限公司、幼敏
    股份有限公司、遠森網路科技股份有限公司，以供安裝予消
    費者，並有正常收受價款；被告核定補徵營業稅額250,040
    元，並處罰鍰1,250,200 元，於法無據；又違章事實存在乃
    稽徵機關之舉證責任，人民本無證明自己無違法事實的責任
    ，故納稅義務人依稅法規定所應履行的協力義務，僅限於課
    稅事實資料的提供，不及於違章事實；被告以「原告取得飛
    翎公司之憑證為不實進項證，又未提示帳簿憑證，證明確有
    進貨，縱無故意，仍有過失」為由，「按所漏稅額250,040
    元處5 倍罰鍰1,250,200 元」，本有「以納稅義務人未提出
    對自己有利事實，即推定其違法事實存在」之違誤；更何況
    原告已證明確經由飛翎公司所屬業務員購進冷氣，再分別轉
    售予第三人逢陞科技股份有限公司、幼敏股份有限公司、遠
    森網路科技股份有限公司，以供安裝予消費者，且有正常收
    受價款等情屬實，爰請判決撤銷訴願決定及原處分云云。
四、本件兩造之爭點為被告機關以原告無進貨事實，取具虛設行
    號開立之統一發票，作為進項憑證申報扣抵銷項稅額，核定
    補徵營業稅額250,040元，罰鍰1,250,200元，是否適法？經
    查：
（一）稅法上客觀舉證責任，進項稅額涉及稅捐債權之成立，計
      算營業人實際應納稅額時，列為計算之減項，屬稅捐債務
      之消滅事實，故有關進項稅額之存在應由主張扣抵之納稅
      義務人負舉證責任，其必須證明「進貨事實」之真實性，
      又有關真實之交易及交易之書面資料，係由原告作成，交
      易之對象原告知之最詳，交易之書面資料又完全由其所掌
      握，基於「證據資料掌握」與「舉證便利」等因素對舉證
      責任分配法則之影響，原告自應就證據資料蒐集及詮釋負
      擔部分協力義務，此亦為司法院釋字第537 號解釋意旨所
      闡明。
（二）原告雖主張92年5 月間經由飛翎公司所屬業務員購進冷氣
      ，乃取得系爭飛翎公司開立之統一發票，銷售額計5,000,
      785 元，作為進項憑證申報扣抵銷項稅額，原告主張提領
      現金支付款項；惟查系爭涉案期間（92年5 月）高逾500
      萬元之鉅額交易，原告主張全部以現金付款，核與交易常
      情未合，原告又未能提示付款簽收證明，亦屬有悖常情；
      又未提示相關帳簿、憑證供查核，無法證明所提領之現金
      ，確係支付本案之貨款。再原告主張本案之進貨係銷售予
      逢陞科技股份有限公司等3 家公司；惟經被告機關查核結
      果，原告提出之原證1 銷貨發票存根聯影本與原告起訴時
      主張之銷售明細（原卷P9O 、91）核對，有下述不符情形
      ：（一）92/251冷氣銷售明細，6/30發票號碼TW00000000
      、7/25發票號碼W00000000 、8/25發票號碼UW00000000、
      8/31發票號碼W00000000 ，未提示銷貨發票存根聯影本無
      法勾稽核對。（二）92/631冷氣銷售明細，7/25發票號碼
      W00000000，未提示銷貨發票存根聯影本無法勾稽核對。
      （三）92/361冷氣銷售明細，8/25發票號碼UW00000000，
      未提示銷貨發票存根聯影本無法勾稽核對。（四）92/25+
      25冷氣銷售明細，7/25發票號碼W00000000 ，未提示銷貨
      發票存根聯影本無法勾稽核對。原證2 冷氣配送安裝完工
      單據，無法與銷貨發票及銷貨品名勾稽。原證3 付款支票
      ，未提示「遠森網路科技股份有限公司」付款憑證；而其
      他付款支票之金額亦與原證1 勾稽不符。如「逢陞」付款
      支票中支票號碼AK0000000 ，金額393,600 元、支票號碼
      AK0000000 ，金額460,000 元、支票號碼AK0000000 ，金
      額3,500,000 元、支票號碼AK0000000 ，金額1,649,360
      元、支票號碼AK464***9 ，金額230,000 元及支票號碼AK
      0000000 ，金額643,500 元等之支票日期均在原證1 銷貨
      日期之前，尚難為交易付款之證明，剩餘3 張支票金額與
      原證1 交易金額勾稽不符。「幼敏」付款支票中支票號碼
      CP0000000 ，金額81,000元及CP0000000 ，金額290,170
      元之支票日期均在原證1 銷貨日期之前，亦難據為交易付
      款之證明，剩餘1 張支票金額與原證1 交易金額勾稽不符
      。原證4 為96年度營利事業所得稅結算申報書及97年3-4
      期、7-8 期營業稅申報書，與本案系爭92年度無關。本件
      原告復未能提示完整之帳簿、憑證供查核，無法證明確有
      銷貨之事實。退步言之，縱認原告有銷貨予逢陞科技股份
      有限公司等3 家公司之事實，亦無法據之證明確有系爭進
      貨之事實。又飛翎公司於92年1 月1 日至同年6 月30日取
      得汎立事業有限公司等3 家虛設行號開立之進項憑證銷售
      額合計81,789,545元，異常比率高達92.92 ﹪；且飛翎公
      司於涉案期間負責人劉興建經起訴並經臺灣臺北地方法院
      判決「以明知不實之事項，而填製會計憑證」處有期徒刑
      確定在案，該刑事判決（附表3 ）亦認定原告取具飛翎公
      司之憑證為不實進項憑證，有該刑事判決書附原處分卷第
      118 頁至131 頁可稽）；綜上以觀，原告未能提示確實之
      付款證明，又未能提出系爭發票進項貨物與其主張業已銷
      售之貨物間具關聯性，及確實可供相互勾稽之物流（如全
      年度買賣業帳冊、憑證）供核，無法確認系爭發票有進貨
      事實，原告既未能證明確有支付進項稅額予實際銷貨之營
      業人，其虛報進項稅額，已構成逃漏稅，核無首揭財政部
      95年5 月23日台財稅字第09504535500 號令釋免予補稅處
      罰或僅處以行為罰之適用。被告機關據以認定原告與飛翎
      公司並無實際交易，其取得不得扣抵進項憑證申報扣抵銷
      項稅額，已構成虛報進項稅額，原核定補徵營業稅額250,
      040元，並無不合。
（三）末查「納稅義務人，有左列情形之一者，除追繳稅款外，
      按所漏稅額處1 倍至10倍罰鍰，並得停止其營業……五、
      虛報進項稅額者。」為上揭加值型及非加值型營業稅法第
      51條第5 款所明定。原告係營業人，應知悉營業行為應取
      具實際交易對象憑證之規定，其猶持非實際交易對象之飛
      翎公司開立之統一發票作為進項憑證，申報扣抵銷項稅額
      ，自有違章之故意；縱無故意，亦有應注意能注意交易對
      象及憑證上銷貨營業人之同一性及真實性，竟未注意而收
      取非實際交易對象之虛設行號之統一發票，進而執之以進
      項稅額扣抵銷項稅額之過失，自應受罰。
五、綜上論述，原告起訴論旨，並非足採。被告機關以原告無進
    貨事實，取具虛設行號開立之統一發票，作為進項憑證申報
    扣抵銷項稅額，核定補徵營業稅額250,040 元，復查決定依
    修正稅務違章案件裁罰金額或倍數參考表規定，追減罰鍰50
    0,000 元，改按所漏稅額250,040 元處5 倍罰鍰1,250,200
    元，揆諸首揭規定，並無違誤，訴願決定，遞予維持，亦無
    不合，原告徒執前詞，就不利部分訴請撤銷，為無理由，應
    予駁回。
六、本件事證已臻明確，兩造其餘主張及證據，核與本判決所得
    心證及結果不生影響，毋庸逐一論述，附此敘明。
七、據上論結，本件原告之訴為無理由，爰依行政訴訟法第98條
    第1 項前段，判決如主文。
中    華    民    國    98    年     4    月   23     日
              台北高等行政法院第六庭
                      審 判 長法  官   闕銘富
                              法  官   陳鴻斌
                              法  官   許瑞助
上為正本係照原本作成。
如不服本判決，應於送達後20日內，向本院提出上訴狀並表明上
訴理由，如於本判決宣示後送達前提起上訴者，應於判決送達後
20日內補提上訴理由書（須按他造人數附繕本）。
中    華    民    國    98    年     4    月   23     日
                              書記官   吳芳靜


司法院資訊處製作；財團法人民間司法改革基金會備份。
